臺灣臺北地方法院刑事判決　　　　　　　　　　　　　九十三年度易字第二四０號
　　公訴人　臺灣臺北地方法院檢察署檢察官
　　被　告　甲○○
　　　　　　丙○○
　　　　　　乙○○
右列被告等因賭博等案件，經檢察官聲請簡易判決處刑（九十二年度偵字第二一三三
三號），本院改依通常程序審理後，被告等就被訴事實為有罪之陳述，經裁定改依簡
式審判程序審理，判決如左：
      主  文
甲○○、丙○○、乙○○共同以賭博為常業，甲○○處有期徒刑伍月，如易科罰金，
以佰元折算壹日；丙○○、乙○○各處有期徒刑貳月，如易科罰金，均以參佰元折
算壹日，均緩刑貳年。扣案如附表所示之物均沒收。
      事  實
一、甲○○明知未經申請主管機關登記許可，並辦理營利事業登記，不得經營電子遊
    戲場業，復基於常業賭博之犯意，於民國九十二年十月五日起，在台北縣新店市
    ○○街十五號地下室之公眾得出入場所，開設賭博電玩場，擺設「７ＰＫ」二十
    二台（含ＩＣ板二十二片）、「麻將」二台（含ＩＣ板二片）、「超八」十二台
    （含ＩＣ板十二片）、「彈珠」二台（含ＩＣ板四片），並以月薪新台幣（下同
    ）三萬元僱用有犯意聯絡之丙○○及乙○○二人擔任現場開、洗分員，並由賭客
    撥打0000000000號行動電話通過開分員過濾後進入，賭博方法由賭客
    以現金依不同比率在機台開分（「７ＰＫ」一比一、「麻將」十比一、「超八」
    一比二、「彈珠」十比一，視機台而定），再視機台賭剩分數以相同比率洗分換
    取現金，以此方式與不特定人賭博財物，並均藉此牟利維生。嗣於同年十月十四
    日下午五時三十一分許，適有廖學增、韓常定、張熊麗等三名在場賭博財物（均
    經檢察官職權不起訴處分），為警持搜索票當場查獲，並扣得如附表所示之賭資
    、賭博機具及甲○○所有供賭博所用等物。
二、案經臺北縣警察局新店分局報請臺灣臺北地方法院檢察署檢察官偵查起訴。
      理  由
一、右開犯罪事實，迭據被告甲○○、丙○○、乙○○分別於警詢、偵查及本院審理
    時供承不諱，核與證人即現場賭客廖學增、韓常定及張熊麗等三人於警詢時供陳
    把玩電動賭博機具情節相符，並有現場蒐證相片、賭客現場位置表及如附表所示
    之賭資、賭博機具及被告甲○○所有供賭博所用之物扣案可佐。足徵被告三人前
    開自白與事實相符，堪予採信。再者，被告甲○○在前開場地擺設三十八台賭博
    機具，僱用被告丙○○、乙○○擔任專職之開、洗分小姐，共同從事賭博行為，
    可見被告三人分別賴該賭博電玩場營收或支領薪資為生活之主要憑藉，自係均以
    賭博為常業。是本件事證明確，被告三人犯行洵堪認定。
二、核被告甲○○、丙○○、乙○○三人所為，係違反電子遊戲場業管理條例第十五
    條之規定，應依同法第二十二條處罰。而被告甲○○開設賭博電玩場，並聘僱被
    告丙○○、乙○○擔任開、洗分工作，顯均藉賭博電玩工作謀生，則被告等三人
    所為，係犯刑法第二百六十七條之常業賭博罪。被告甲○○、丙○○及乙○○等
    三人所為前開二罪間，有犯意聯絡及行為分擔，均為共同正犯。而被告三人以違
    反電子遊戲場業管理條例第十五條規定之方法，用以犯常業賭博罪，其所犯電子
    遊戲場管理條例第二十二條之罪與刑法第二百六十七條之常業賭博罪間有方法結
    果之牽連關係，應從一重之常業賭博罪處斷（最高法院九十年台非字第二七六號
    判決意旨參照），檢察官認應分論併罰，容有誤會。爰審酌被告甲○○未辦理營
    利事業登記，竟僱用被告丙○○及乙○○擔任開洗分員，共同經營電子遊戲場，
    擺設賭博機具數量多達三十八台，助長賭博歪風，然從事賭博犯行尚短且坦認犯
    行不諱及犯後態度尚佳等情狀，分別量處如主文所示之刑，並均諭知易科罰金之
    折算標準，以資徵儆。末查，被告丙○○及乙○○二人均未曾受有期徒刑以上刑
    之宣告，此有台灣高等法院被告全國前案紀錄表在卷可憑，本院認渠等二人受僱
    擔任賭博電場之開洗分人員，惡性較輕，經此論罪科刑之教訓，應知所警惕而無
    再犯之虞，所宣告之刑均以暫不執行為適當，爰併宣告緩刑二年，以策自新。
三、扣案如附表編號一所示分別屬賭博器具及賭檯之財物，應依刑法第二百六十六條
    第二項規定宣告沒收。附表編號二所示之物，均屬被告甲○○所有供賭博所用之
    物，業據其供明在卷，爰依刑法第三十八條第一項第二款規定諭知沒收。至於，
    警方另從被告丙○○皮包及皮夾所扣得四萬三千七百零五元及一萬一千五百元及
    在樓上辦公室所扣得十萬三千六百三十五元（詳見扣押物品清單編號二、三及十
    二），業經被告丙○○及甲○○分別以會錢及預支付裝潢費用等由置辯，本院審
    酌卷附資料，尚乏證據足以認定此部分資金與本件賭博電玩有何關連性，自不得
    資為本件之犯罪證據，爰不另為沒收之諭知，併此敘明。
據上論斷，應依刑事訴訟法第四百五十二條、第二百九十九條第一項前段、第二百七
十三條之一，電子遊戲場業管理條例第十五條、第二十二條，刑法第十一條前段、第
二十八條、第二百六十七條、第二百六十六條第二項、第五十五條、第四十一條第一
項前段、第七十四條第一款、第三十八條第一項第二款，罰金罰鍰提高標準條例第一
條前段、第二條，判決如主文。
本案經檢察官賴淑芬到庭執行職務。
中　　　華　　　民　　　國　　九十三　　年　　　三　　　月　　二十四　　日
                              臺灣臺北地方法院刑事第二庭
                                  法    官    傅  中  樂
右正本證明與原本無異。
如不服本判決，應於判決送達後十日內，向本院提出上訴狀。
                                  書 記 官    陳  靜  君
中　　　華　　　民　　　國　　九十三　　年　　　三　　　月　　二十四　　日
附論罪科刑依據法條：
電子遊戲場業管理條例第十五條
未依本條例規定辦理營利事業登記者，不得經營電子遊戲場業。
電子遊戲場業管理條例第二十二條
違反第十五條規定者，處行為人一年以下有期徒刑、拘役或科或併科新台幣五十萬元
以上二百五十萬元以下罰金。
刑法第二百六十七條
以賭博為常業者，處二年以下有期徒刑，得併科一千元以下罰金。
附表：沒收物品名稱及數量
編號
一、電子遊戲機具「七ＰＫ」二十二台（含ＩＣ板二十二片）、「麻將」二台（含Ｉ
    Ｃ板二片）、「超八」十二台（含ＩＣ板十二片）、「彈珠」二台（含ＩＣ板四
    片）及賭資二萬四千九百元。
二、員工輪值表一張、開牌紀錄表六張、送分隔日券五張、員工打卡卡九張、會員名
    冊一冊、會員名冊一本、贈分卷總表九張、日報表三張、賭客人數表一本、中獎
    拍照數位相機一台、賭客卡號卡十三張、保留卡（十小時、一小時）各二十五張
    、監控攝影鏡頭七個、帳冊碟卡二片、交班信用封十個、宣傳海報十一張、交班
    日誌一本、員工守則一張、帳冊一本、備用ＩＣ板二塊、廠商聯絡電話簿一本、
    監視螢幕四台、電腦主機一台、電腦螢幕一台、聯絡行動電話晶片一片、摸彩箱
    一箱、白板一塊、計分板三個。
